# 利润预分配是否涉及企业所得税

提问人：nbcst1970 时间：2014-09-19 08:51:04
向大家请教下，当年度产生的利润是否可以预先分配，会不会涉及企业所得税问题？如一案例，某公司把 2014 年1-6月份产生利润提取盈余公积后在当年 7 月进行预分配， 8 月份该公司投资方把该公司股权转让，问1-7月利润预分配会涉及 8 月份股权转让所得税吗？
或者说当年度利润预分配是不是可以？有什么政策依据？

回答人：chenyiwei
没有法律法规禁止预分当年度净利润。但预分时应为年末计提盈余公积和本年度内剩余期间可能发生的亏损或经营不确定性预留足够的安全边际，避免全年出现超分配情况。